臺灣臺南地方法院民事裁定　　　　　　　100年度聲字第206號
聲　請　人　王惠玲
相　對　人　臺南市佳里區農會
法定代理人　莊昭宗
上列當事人間聲請停止執行事件，本院裁定如下：
    主  文
聲請駁回。
聲請程序費用由聲請人負擔。
    理  由
一、聲請意旨如附件民事停止執行裁定狀所載。
二、按強制執行程序開始後，除法律另有規定外，不停止執行；
    有回復原狀之聲請，或提起再審或異議之訴，或對於和解為
    繼續審判之請求，或提起宣告調解無效之訴、撤銷調解之訴
    ，或對於許可強制執行之裁定提起抗告時，法院因必要情形
    或依聲請定相當並確實之擔保，得為停止強制執行之裁定，
    強制執行法第18條定有明文。而上開法條第2項所謂「許可
    強制執行之裁定」者，係指假扣押、假處分等保全程序裁定
    以外其他經法院許可其強制執行之非訟裁定而言，例如強制
    執行法第4條第1項第5款、票據法第123條、平均地權條例第
    78條第2項、仲裁法第35條第2項及第3項、國民住宅條例第
    21條及第23條、勞資爭議處理法第37條第1項之裁定等是（
    最高法院87年度臺抗字第427號裁定意旨參照）。是如債務
    人並未聲請回復原狀、提起再審或異議之訴、對於和解為繼
    續審判之請求、提起宣告調解無效之訴、撤銷調解之訴，或
    對於假扣押、假處分等保全程序裁定以外其他經法院許可其
    強制執行之非訟裁定提起抗告者，即與強制執行法第18條第
    2項規定之要件不合，不得據以聲請法院裁定停止強制執行
    。
三、經查：本件相對人執有本院95年7月7日南院慧95執源字第28
    408號債權憑證，向本院聲請強制執行聲請人對第三人之薪
    資債權，現由本院以100年度司執字第53137號給付借款強制
    執行事件（下稱系爭執行事件）受理中，並已先後核發扣押
    命令、移轉命令，在相對人對聲請人之債權新臺幣529,680
    元之範圍內，強制執行聲請人對第三人臺南市佳里區仁愛國
    民小學之每月薪資債權，相對人之上開債權迄今仍未完全受
    償，故上開執行程序尚未終結乙情，固經本院依職權調取系
    爭執行事件卷宗核閱無訛；惟聲請人就系爭執行事件，並無
    聲請回復原狀、提起再審或異議之訴、對於和解為繼續審判
    之請求、提起宣告調解無效之訴、撤銷調解之訴等訴訟繫屬
    ，亦未對於假扣押、假處分等保全程序裁定以外其他經法院
    許可其強制執行之非訟裁定提起抗告，有本院民事紀錄科查
    詢表在卷可稽，其聲請自不合於強制執行法第18條第2項所
    定停止執行之要件。又聲請人雖另主張其因不服系爭執行事
    件中司法事務官所為之處分而聲明異議，經本院以100年度
    執事聲字第99號裁定駁回後，聲請人提起抗告，現由臺灣高
    等法院臺南分院受理中，認有停止執行之必要云云，然該聲
    明異議原係聲請人依強制執行法第12條所為之異議，聲請人
    並因不服本院前開駁回異議之裁定而提起抗告，揆諸前揭說
    明，亦非強制執行法第18條第2項後段所指「對於許可強制
    執行之裁定提起抗告」之情形。從而，聲請人本件聲請停止
    執行，與強制執行法第18條第2項所定之要件顯有不符，其
    聲請為無理由，應予駁回。
四、依強制執行法第30條之1，民事訴訟法第95條、第78條，裁
    定如主文。
中    華    民    國   100    年    10    月    24    日
                        民事第三庭    法  官  蔡盈貞
以上正本係照原本作成。
如對本裁定抗告須於裁定送達後10日內向本院提出抗告狀，並應
繳納抗告費新台幣1,000元整。
中    華    民    國   100    年    10    月    24    日
                                      書記官  黃瓊蘭